臺灣高等法院臺南分院刑事判決　九十六年度上易字第二０九號
上訴人　臺灣嘉義地方法院檢察署檢察官
被　告　乙○ ○○○○○ ○○○○○○○ ○○○○○(中文譯名利卡多)
　　　　　　　　　　菲律賓人
　　　　　　　　　　（現於臺灣臺北監獄執行）
　　　　丙○○○○○ ○○○○○ ○○○○○○(中文譯名杜那拉)
　　　　　　　　　　菲律賓人
　　　　　　　　　　（現於臺灣臺北監獄執行）
　　　　丁○○○○○○ ○○○○ ○○○○○(中文譯名加貝爾)
　　　　　　　　　　菲律賓人
　　　　　　　　　　（現於臺灣嘉義監獄鹿草分監執行）
　　　　甲○○○○○ ○○○○○ ○○○○○○○○○ ○○○○○○○○○(中文譯名邦杜)
　　　　　　　　　　菲律賓人
　　　　　　　　　　（現於臺灣嘉義監獄鹿草分監執行）
上列上訴人因被告竊盜案件，不服臺灣嘉義地方法院九十五年度
訴字第八三五號中華民國九十六年一月二十九日第一審判決（起
訴案號：臺灣嘉義地方法院檢察署九十五年度偵字第六０九、六
三三一、七六七四、七六九九、七七００、七七０一、七六七七
、八五八三、八五八四號），提起上訴，本院判決如下：
    主    文
原判決關於利卡多、杜那拉、加貝爾、邦杜結夥竊盜「裕豐銀樓
」（原判決所判處有期徒刑一年八月）部分，暨定執行刑撤銷。
利卡多、杜那拉、加貝爾、邦杜犯結夥竊盜罪，各處有期徒刑
年。
    事    實
一、杜那拉、利卡多、加貝爾、邦杜與姓名年籍不詳之成年菲律
    賓籍男子（下稱甲男）共五人，計畫由杜那拉、利卡多、加
    貝爾、邦杜來臺竊取財物，甲男則替利卡多、杜那拉、加貝
    爾、邦杜辦理入境證件並提供來臺資金，及收取竊取之財物
    運送回菲律賓銷贓，而視竊得物品之價值而給付酬金。利卡
    多、杜那拉、加貝爾及邦杜四人，於民國（下同）九十五年
    八月二十五日入境臺灣，而甲男亦隨後搭機來臺。杜那拉、
    利卡多、加貝爾、邦杜與甲男會同後，即基於意圖為自己不
    法所有之竊盜共同犯意聯絡，著由杜那拉、利卡多、加貝爾
    、邦杜四人，於九十五年八月二十八日十二時二十三分許，
    至嘉義市○區○○里○○路四０九號，戊○○所經營之「裕
    豐銀樓」，由杜那拉在銀樓外把風，利卡多負責和戊○○講
    話，藉以轉移其注意力，加貝爾則在旁擋住戊○○視線掩護
    邦杜，而由邦杜趁戊○○未注意之際，徒手竊取黃金項鍊一
    百五十三條放置在其所有之黑色皮包內（重量一百四十三兩
    零伍厘，價值新臺幣三百五十七萬六千二百五十元）後離去
    ，利卡多與加貝爾見邦杜得手後，旋即離開該店，戊○○待
    其等離去後，發覺櫥窗內之黃金項鍊失竊，乃追出店外，並
    抓住利卡多，而杜那拉、加貝爾及邦杜已攜帶所竊得之黃金
    項鍊逃離現場。
二、案經嘉義市警察局第一分局報請臺灣嘉義地方法院檢察署檢
    察官偵查起訴。
    理    由
一、上開犯罪事實，迭據被告杜那拉、利卡多、加貝爾、邦杜於
    原審及本院坦承不諱，並經證人即被害人戊○○證述綦詳，
    復有被害報告單一紙、照片八幀在卷可憑，被告四人自白與
    事實相符，事證明確。被害人戊○○計被竊取黃金項鍊共一
    百五十三條，重量一百四十三兩零伍厘，價值新臺幣三百五
    十七萬六千二百五十元，有提出之明細及金飾照片可參。被
    告四人結夥竊盜犯行堪以認定。
二、被害人戊○○請求檢察官上訴意旨雖以：被告四人係結夥搶
    奪，非結夥竊盜云云。按竊盜罪與搶奪罪、強盜罪之區別，
    自其主觀條件言之，固均須意圖為自己或第三人不法之所有
    ；而自其客觀條件言之，竊盜罪則係乘人不知，擅將他人支
    配中之物，以和平方法，使脫離他人之監督，移轉於自己支
    配之下；搶奪罪則係乘人不備，不及抗拒而公然奪取他人之
    物；強盜罪則以強暴脅迫等方法，使人不能抗拒，而取他人
    之物或使其交付；三者之構成要件不盡相同。經本院勘驗被
    害人戊○○提出案發時現場之監視錄影光碟結果：「十二時
    二十六分加貝爾進入與戊○○講話，二十六分邦杜進入查看
    店內金飾，加貝爾及利卡多在辦公桌前與戊○○講話以擋住
    戊○○之視線，在十二時二十六分四十秒至二十七分十五秒
    時由邦杜背對加貝爾等人伸手進展示櫃拿金項鍊後即離開，
    擋住戊○○視線之加貝爾及利卡多順勢離開，加貝爾及利卡
    多離開後，戊○○發現後立即去展示櫃旁按警鈴，並追趕出
    去捉住利卡多。」足見案發時係被告加貝爾及利卡多在辦公
    桌前與戊○○講話，擋住戊○○之視線，由被告邦杜在背後
    竊取展示櫃金項鍊，利用戊○○不注意且在不知之情況下，
　　竊取戊○○之金項鍊，尚非使被害人不及抗拒或利用其不備
　  之情況下，公然搶奪戊○○金項鍊，亦非施用強暴脅迫之手
    段，至使戊○○不能抗拒而強盜金項鍊，是尚非達於搶劫之
    程度。且檢察官起訴被告等此部分犯行，亦僅認成立結夥竊
    盜罪。是被害人戊○○於本院另指被告等係犯強盜罪，核係
    其個人主觀之看法，尚不足取。
三、核被告杜那拉、利卡多、加貝爾、邦杜所為，係犯刑法第三
    百二十一條第一項第四款之結夥三人以上竊盜罪。被告杜那
    拉、利卡多、加貝爾、邦杜與甲男間，有犯意聯絡及行為分
    擔，均為共同正犯。原審予以被告論罪科刑，固非無見。惟
    被告四人結夥跨國自菲律賓至我國竊盜，擾亂我國社會治安
    甚鉅，檢察官上訴指摘被告等僅各量處有期徒刑一年八月之
    刑度過輕，為有理由，至上訴另指被告四人應成立結夥搶奪
    罪，則無足取。原判決此部分之量刑既有不當，自屬無法維
    持，應由本院將原判決關於被告等結夥竊盜裕豐銀樓部分及
    執行刑予以撤銷改判。爰審酌被告四人漠視我國法律，貪圖
    我國民生財富，遠從菲律賓跨國至我國，結夥行竊，手法囂
    張，擾亂我國社會治安，且竊取之金飾高達三百多萬元等一
    切情狀，各量處有期徒刑三年，以資懲儆。扣案之黑色皮包
    一個，與本件犯罪並無直接關係，不予沒收。
據上論斷，應依刑事訴訟法第三百六十九條第一項前段、第三百
六十四條、第二百九十九條第一項前段，刑法第二十八條、第三
百二十一條第一項第四款，判決如主文。
本案經檢察官徐松奎到庭執行職務。
中　　華　　民　　國　　96　　年　　5     月　　23  　日
　　            刑事第一庭審判長法官　黃　崑　宗
    　　　　　　　　　　　　　　法官　王　明　宏
　　                            法官　蔡　長　林
以上正本證明與原本無異。
檢察官如不服本判決應於收受本判決後十日內向本院提出上訴書
，其未敘述上訴理由者並得於提起上訴後十日內向本院補提理由
書。
被告不得上訴。
　　　　　　　　　　　　　　　書記官　李　培　薇
中　　華　　民　　國　　96　　年　　5     月　　23  　日
附錄本案論罪科刑法條全文：
刑法第三百二十一條第一項第四款：
犯竊盜罪而有左列情形之一者，處六月以上、五年以下有期徒刑
：
四、結夥三人以上而犯之者。
